【裁判字號】    98,交聲,929
【裁判日期】    980526
【裁判案由】    交管條例聲異
【裁判全文】
臺灣板橋地方法院交通事件裁定         98年度交聲字第929號
原處分機關  交通部公路總局臺北區監理所板橋監理站
異  議  人
即受處分人  甲○○
上列異議人即受處分人因違反道路交通管理處罰條例案件，對於
交通部公路總局臺北區監理所板橋監理站民國98年4 月14日所為
之板監裁字第裁 41─A00000000號處分，聲明異議，本院裁定如
下：
    主  文
異議駁回。
    理  由
一、按汽車（包括機器腳踏車）駕駛人，行車速度，超過規定之
    最高時速，或低於規定之最低時速，除有第四十三條第一項
    第二款（即行車速度，超過規定之最高時速六十公里以上）
    情形外，處新臺幣（下同）一千二百元以上二千四百元以下
    罰鍰；又汽車駕駛人有第四十條之情形者，並予記違規點數
    一點，道路交通管理處罰條例第四十條、第六十三條第一項
    第一款分別定有明文。次按行車速度，依速限標誌或標線之
    規定，無速限標誌或標線者，行車時速不得超過五十公里，
    道路交通安全規則第九十三條第一項第一款亦規定甚明。
二、本件原處分認異議人即受處分人甲○○所有之車號一一三─
    BLZ 號重型機車，於民國九十八年二月十四日十六時五十九
    分許，行經最高速限為時速四十公里之臺北市○○○道往南
    ，以時速六十二公里之速度，超速二十二公里（二十公里以
    上未滿四十公里行駛，經以「移動式微雷腦雷達波型自動採
    證單功能相機測速照相器（下稱雷達測速器）」拍照採證後
    ，由臺北市政府警察局萬華分局交通分隊執勤員警依採證照
    片逕行舉發。嗣受處分人於應到案日期前之九十八年三月十
    日提出申訴，經原處分機關函請舉發機關調查結果，仍認受
    處分人有上開超速行駛之違規行為，原處分機關乃依道路交
    通管理處罰條例第四十條、第六十三條第一項第一款（原裁
    決書漏未記載第一款，惟不影響其裁決效力）及違反道路交
    通管理事件統一裁罰基準表規定，裁處罰鍰一千四百元，並
    記違規點數一點。
三、異議意旨略以：未提出經度量衡檢測之合格證明，質疑測速
    儀器之準確度，且違反輕罪不罰原則云云。
四、經查：本件異議人所有之車號一一三─BLZ 號重型機車，於
    上開時間，行經最高速限為時速四十公里之臺北市○○○道
    往南，以時速六十二公里之速度，超速二十二公里（二十公
    里以上未滿四十公里）行駛，經警依雷達測速器採證照片逕
    行舉發之事實，有臺北市政府警察局九十八年二月二十五日
    北市警交大字第Ａ00000000號舉發違反道路交通管
    理事件通知單影本一紙及採證暨現場照片三幀附卷可稽，復
    經舉發單位查處無誤，並有臺北市政府警察局萬華分局九十
    八年三月三十日北市警萬分交字第０九八三０八八０九００
    號書函影本一份在卷足參，觀諸上開採證照片，清楚顯示異
    議人之機車號牌、違規日期、時間、行車速度、路段名稱及
    速限標準，且異議人就其有騎乘前揭機車行經上述地點一節
    並不爭執，是異議人於上述時、地駕車超速行駛之違規事實
    ，應堪認定。異議人雖質疑測速儀器之準確性云云，惟本件
    舉發所使用之雷達測速器，業經經濟部標準檢驗局於九十七
    年十一月十五日檢定合格，有效期限至九十八年十一月三十
    日等情，此有臺北市政府警察局萬華分局交通分隊所提出之
    經濟部標準檢驗局雷達測速儀檢定合格證書影本一份附卷供
    佐，衡諸經濟部標準檢驗局係負責國家標準制定及檢驗之機
    構，其檢驗後發給之證書自有公信力，復無證據證明該儀器
    有何等故障或失準情事，足認本件執以採證之雷達測速器之
    準確度堪值信賴，所測得之數據資料當屬正確無訛。異議人
    徒憑己見，泛指採證有誤，自不足採信。至異議人辯稱：本
    件舉發違反輕罪不罰原則云云，惟按行為人駕駛汽車行車速
    度超過規定之最高時速未逾十公里，而未嚴重危害交通安全
    、秩序或發生交通事故，且情節輕微，以不舉發為適當者，
    交通勤務警察或依法令執行交通稽查任務人員得對其施以勸
    導，免予舉發，違反道路交通管理事件統一裁罰基準及處理
    細則第十二條第一項第十一款定有明文。本件異議人違規超
    速二十二公里之事實，業經認定如前，依前開規定並非得以
    勸導取代舉發之範圍，況執勤員警就違規行為本有選擇對違
    規之行為人施以勸導或舉發之行政裁量權，是舉發員警未以
    勸導方式取代舉發，於法尚無違誤，異議人執前詞置辯，亦
    無可採。
五、綜上，本件異議人於前述時、地駕車行車速度超過規定之最
    高時速二十二公里（二十公里以上未滿四十公里）之違規事
    證明確，堪予認定。從而，原處分機關據以援引前開規定，
    裁處異議人罰鍰一千四百元，並記違規點數一點，於法並無
    違誤。本件異議為無理由，應予駁回。
據上論斷，應依道路交通案件處理辦法第十九條，裁定如主文。
中    華    民    國    98    年    5     月    26    日
                    交通法庭    法  官  劉  安  榕
以上正本證明與原本無異
如不服本裁定，應於裁定送達後5 日內敘明抗告理由，向本院提
出抗告狀。
                                書記官  陳  盈  真
中    華    民    國    98    年    5     月    27    日


司法院資訊處製作；財團法人民間司法改革基金會備份。
